# 请教陈版，公司想按照资产评估价值入账

提问人：macgang 时间：2022-12-17 12:31:24
1.陈版你好， 有这样一个真实的案例，甲公司乙公司是关联公司，甲公司想把 10 万元的资产（包括固定资产和存货）卖给乙公司，但是没开发票，已经签订合同了，也不打算开发票；乙公司想把这 10 万元的资产找评估公司评估成 15 万元，然后按照 15 万元入账，分录是借：资产 15 贷：应付账款-甲公司 10 资本公积-其他资本公积 5 ，乙公司想以这 15 万金额计提折旧，同时在汇算清缴的时候，不再调整15-10=5万元的折旧，原因是没有发票，想直接以评估价值 15 万入账，陈版，这样做行不行，如果不行，错在哪里？ 谢谢陈版，祝陈版身体健康

回答人：chenyiwei
1 、关联交易价格 10 万元，评估值 15 万元，等于承认了关联交易价格不公允，是否存在被要求进行特别纳税调整的风险？
2 、甲公司按 10 万元确认收入，乙公司按 15 万元计提折旧税前扣除，这样做似乎不存在合理性和可能性？